臺灣板橋地方法院刑事判決　　　　　　　100年度訴字第438號
公　訴　人　臺灣板橋地方法院檢察署檢察官
被　　　告　蔡明世
上列被告因偽造文書案件，經檢察官提起公訴（99年度偵字第23
834 號），本院合議庭裁定改依簡式審判程序審理，並判決如下
：
    主    文
蔡明世犯行使變造私文書罪，處有期徒刑貳月，如易科罰金，以
新臺幣壹仟元折算壹日，變造之不動產買賣契約書壹份沒收。
    事實及理由
一、本案犯罪事實、證據，除事實部分關於「臺北縣三重市」之
    記載，補充為「臺北縣三重市（現改制為新北市三重區）」
    ；又起訴書第5 行「詎意圖為自己不法之利益」，更正為「
    詎基於行使變造私文書之犯意」；並補充為「於民國97年間
    至97年7 月4 日前之某日變造，再於97年7 月7 日，持之向
    臺灣板橋地方法院三重簡易庭行使以提起訴訟，足生損害於
    吳憲男及法院裁判之正確性」；另證據部分補充「蔡明世於
    本院訊問時之自白，臺北縣（現改制為新北市）三重地政事
    務所土地複丈成果圖、本院98年度重簡字第1333號民事判決
    確定證明書、地籍圖謄本、建物登記第二類謄本、民事聲請
    發還證物狀、土地、建築改良物買賣所有權移轉契約書、建
    築改良物所有權狀、土地所有權狀。」外，其餘均引用附件
    檢察官起訴書之記載。
二、被告蔡明世所犯為死刑、無期徒刑或最輕本刑為3 年以上有
    期徒刑以外之罪，其於準備程序中就被訴事實為有罪之陳述
    ，經法官告知簡式審判程序之旨，並聽取公訴人之意見後，
    依刑事訴訟法第273 條之1 第1 項規定，裁定由受命法官獨
    任進行簡式審判程序，合先敘明。
三、核被告所為，係犯刑法第216 條、第210 條之行使變造私文
    書罪。被告變造私文書後復持以行使，其變造之低度行為則
    為行使之高度行為所吸收，不另論罪。爰審酌被告不循合法
    方式主張權利，竟變造不動產買賣契約後，持以向法院提起
    民事訴訟，意圖影響法院裁判之公正性，行為實屬不該；惟
    念其並無前科，素行良好，有臺灣高等法院被告前案紀錄表
    在卷可按，又犯後終能坦承犯行，已當庭向告訴人吳憲男道
    歉，尚有悔意，僅因就賠償金額、方式未有共識，致無法與
    告訴人達成和解，及被告之犯罪動機、目的、手段、所生損
    害等一切情狀，量處如主文所示之刑，併諭知易科罰金之折
    算標準，以資懲儆；又檢察官雖對被告具體求處有期徒刑6
    月，惟斟酌上情，認檢察官上開求刑係屬過重，附此敘明。
四、至於被告變造之84年12月19日不動產買賣契約書1 份（內容
    與臺灣板橋地方法院檢察署99年度他字第2186號卷第17至23
    頁之影本相同），係被告所有及其因犯罪所生之物，業經被
    告領回，有98年10月19日民事聲請發還證物狀可憑，復無證
    據證明業已滅失，爰依刑法第38條第1 項第3 款宣告沒收。
五、據上論斷，應依刑事訴訟法第273 條之1 第1 項、第299 條
    第1 項前段、第310 條之2 、第454 條第2 項，刑法第216
    條、第210 條、第41條第1 項前段、第38條第1 項第3 款，
    判決如主文。
本案經檢察官賴建如到庭執行職務。
中    華    民    國   100    年    3     月    25    日
                  刑事第十五庭  法  官  洪珮婷
上列正本證明與原本無異。
如不服本判決，應於判決送達後10日內敘明上訴理由，向本院提
出上訴狀 (應附繕本) ，上訴於臺灣高等法院。其未敘述上訴理
由者，應於上訴期間屆滿後20日內向本院補提理由書「切勿逕送
上級法院」。
                                書記官  陳永訓
中    華    民    國   100    年    3     月    28    日
附錄本案論罪科刑法條全文：
中華民國刑法第216條
行使第210 條至第215 條之文書者，依偽造、變造文書或登載不
實事項或使登載不實事項之規定處斷。
中華民國刑法第210條
偽造、變造私文書，足以生損害於公眾或他人者，處5 年以下有
期徒刑。